臺灣高等法院高雄分院民事裁定　　　九十一年度整抗字第二號
　　抗　告　人　蘇余美津
　　　　　　　　李坤龍
　　　　　　　　李林秀屏
　　　　　　　　李坤川
　　　　　　　　劉曉慧
　　　　　　　　李致賢
　　　　　　　　李怡萱
　　　　　　　　李雅筑
　　　　　　　　李致遠
　　　　　　　　李致威
　　　　　　　　李致陽
　　　　　　　　李致宏
　　　　　　　　李張銘麗
　　　　　　　　黃慶鐘
　　　　　　　　黃徐淑芬
　　　　　　　　李坤芳
　　　　　　　　馬主恩
　　　　　　　　馬文彥
　　　　　　　　馬文卿
　　　　　　　　巫義昭
　　　　　　　　周美謙
　　　　　　　　劉陳繁敏
　　　　　　　　宋佳欣
　　　　　　　　翁樺月
　　　　　　　　高昭雄
　　　　　　　　高冰清
　　　　　　　　盧朝營
　　　　　　　　柯克修
　　　　　　　　盧碩茂
　　　　　　　　許春美
　　　　　　　　羅壽蘭
　　　　　　　　李志修
　　　　　　　　徐以侖
　　　　　　　　曾令孝
　　　　　　　　蕭陳淑卿
　　　　　　　　蕭東壁
　　　　　　　　呂隆永
　　　　　　　　王秀雄
　　　　　　　　李怡珊
　　　　　　　　李錦山
　　　　　　　　李羿良
　　　　　　　　李怡蓁
　　　　　　　　蕭麗齡
　　　　　　　　王新友
　　　　　　　　李錦章
　　　　　　　　孔蔚
　　　　　　　　李張翠霞
　　　　　　　　馬繼良
　　　　　　　　張洪惠英
　　　　　　　　王玉雲
　　　　　　　　王李素梅
　　　　　　　　王明珠
　　　　　　　　王俊雄
　　　　　　　　王麗萍
　　　　　　　　王俊文
　　　　　　　　吳淑惠
　　　　　　　　吳明哲
　　　　　　　　吳明正
　　　　　　　　林錦君
　　　　　　　　吳世和
　　　　　　　　吳王清梅
　　　　　　　　吳明仁
　　　　　　　　郭秋亭
　　　　　　　　蔣朝彬
　　　　　　　　吳敏炎
　　　　　　　　李黃秀梅
　　　　　　　　陳楊豐
　　　　　　　　陳麗安
　　　　　　　　蘇劉貴花
　　　　　　　　蘇海鰻
　　　　　　　　蘇啟勝
　　　　　　　　蘇虹連
　　　　　　　　謝淑美
　　　　　　　　吳宏國
　　　　　　　　吳睦和
　　　　　　　　吳一誠
　　　　　　　　吳思中
　　　　　　　　周蓮森
　　　　　　　　謝王識宏
　　　　　　　　洪永宗
　　　　　　　　陳惠玉
　　　　　　　　柯宗仁
　　　　　　　　柯麗津
　　　　　　　　蔡宵傑
　　　　　　　　戴寬弘
　　　　　　　　許瑾華
　　　　　　　　林惠美
　　　　　　　　呂慶隆
　　　　　　　　黃宗吉
　　　　　　　　黃薛梅放
　　　　　　　　藍勇吉
　　　　　　　　徐回
　　　　　　　　李標連
　　　　　　　　邱垂疆
　　　　　　　　邱月珠
　　　　　　　　邱孝次
　　　　　　　　林惠琴
　　　　　　　　黃雪珠
　　　　　　　　顏寶琴
　　　　　　　　田絢綺
　　　　　　　　田振宗
　　　　　　　　田絢鳳
　　　　　　　　田書綸
　　　　　　　　王博
　　　　　　　　鍾森明
　　　　　　　　蔡陳錦祝
　　　　　　　　蔡靜瑤
　　　　　　　　何鴻孟
　　　　　　　　莊寶豔
　　　　　　　　朱萬益
　　　　　　　　寇振震
　　　　　　　　丁金葉
　　　　　　　　闕群
　　　　　　　　吳陽三
　　　　　　　　陳秋菊
　　　　　　　　林許碧梅
　　　　　　　　王詩傑
　　　　　　　　王陳淑慧
　　　　　　　　王詩斌
　　　　　　　　侯兆銘
　　　　　　　　侯徐麗華
　　　　　　　　林侯敏貞
　　　　　　　　林煒然
　　　　　　　　林信榮
　　　　　　　　鐘耀明
　　　　　　　　黃家俊
　　　　　　　　鐘黃秋貴
　　　　　　　　黃吳來子
　　　　　　　　黃三池
　　　　　　　　湯阿根
　　　　　　　　劉尚勳
　　　　　　　　劉尚晁
　　　　　　　　王翁玉採
　　　　　　　　何鄭滿
　　　　　　　　郭光淦
　　　　　　　　余昔欽
　　　　　　　　余吳淑敏
　　　　　　　　余宗勳
　　　　　　　　余宗龍
　　　　　　　　余宗諺
　　　　　　　　葉楓
　　　　　　　　陳金波
　　　　　　　　陳王瑞枝
　　　　　　　　陳芬蘭
　　　　　　　　陳芬宜
　　　　　　　　陳芬芳
　　　　　　　　陳芬蕙
　　　　　　　　陳宗翰
　　　　　　　　黃壯哲
　　　　　　　　陳佳德
　　　　　　　　陳楊由
　　　　　　　　陳振峰
　　　　　　　　林禎花
　　　　　　　　王志雄
　　　　　　　　首一投資股份有限公司
　　法定代理人　王志雄
　　抗　告　人　建洲投資股份有限公司
　　法定代理人　王志雄
　　抗　告　人　元正投資股份有限公司
　　法定代理人　王志雄
　　抗　告　人　顏武騰
　　　　　　　　吳雯麗
　　　　　　　　劉江侯
　　　　　　　　劉林淑真
　　　　　　　　林國誠
　　　　　　　　李瑞發
　　　　　　　　陳志銘
　　　　　　　　薛慧芬
　　　　　　　　周新傳
　　　　　　　　楊惠如
　　　　　　　　鍾泰天
　　　　　　　　賈周美璉
　　　　　　　　吳孫絹
　　　　　　　　朱火煌
　　　　　　　　李老枝
　　　　　　　　李劉美玉
　　　　　　　　李香瑤
　　　　　　　　鄭立文
　　　　　　　　王信仁
　　　　　　　　關如倩
　　　　　　　　陳聰華
　　　　　　　　謝禎憲
　　　　　　　　王紀英
　　　　　　　　潘民雄
　　　　　　　　周麗真
　　　　　　　　王行義
　　　　　　　　王景文
　　　　　　　　王秀華
　　　　　　　　楊國修
　　　　　　　　徐義達
　　　　　　　　葉麗珠
　　　　　　　　張西江
　　　　　　　　侍台華
　　　　　　　　楊清桂
　　　　　　　　張貴芳
　　　　　　　　鄒文菲
　　　　　　　　鍾佳臻
　　　　　　　　蔡董映霞
　　　　　　　　黃清涼
　　　　　　　　謝數雄
　　　　　　　　馮啟昌
　　　　　　　　吳澤民
　　　　　　　　林淑媛
　　　　　　　　張興美
　　　　　　　　林淑美
　　　　　　　　邱秀玲
　　　　　　　　王石樹
　　　　　　　　陳黃秀鑾
　　　　　　　　方俊欽
　　　　　　　　方淑華
　　　　　　　　李昇哲
　　　　　　　　李慧茹
　　　　　　　　王澄紅
　　　　　　　　李茂雄
　　　　　　　　陳瑞惠
　　　　　　　　陳嘉毅
　　　　　　　　陳洪淑貞
　　　　　　　　陳嘉豐
　　　　　　　　劉惟蘭
　　　　　　　　王世綱
　　　　　　　　郭淳清
　　　　　　　　謝美娥
　　　　　　　　林慶堂
　　　　　　　　林景堂
　　　　　　　　蕭魏阿雪
　　　　　　　　盧文達
　　　　　　　　李作
　　　　　　　　鄭國勛
　　　　　　　　鄭家傑
　　　　　　　　張文忠
　　　　　　　　邱吳寶蓮
　　　　　　　　成文祝
　　　　　　　　成秉與
　　　　　　　　翁欲齊
　　　　　　　　洪石和
　　　　　　　　游美容
　　　　　　　　林李靜枝
　　　　　　　　林淑卿
　　　　　　　　陳江貴美
　　　　　　　　周大為
　　　　　　　　周淑宜
　　　　　　　　周志峰
　　　　　　　　許宗義
　　　　　　　　顏綺嬅
　　　　　　　　吳進勳
　　　　　　　　吳宜靜
　　　　　　　　吳智惠
　　　　　　　　包張秀貞
　　　　　　　　郭凌霄
　　　　　　　　朱登茂
　　　　　　　　楊百合
　　　　　　　　張秋東
　　　　　　　　林崇仁
　　　　　　　　吳陽清
　　　　　　　　吳幸娟
　　　　　　　　吳孟峰
　　　　　　　　吳幸芬
　　　　　　　　吳幸玲
　　　　　　　　吳水上
　　　　　　　　呂素香
　　　　　　　　張永德
　　　　　　　　張永傳
　　　　　　　　曹秋燕
　　　　　　　　翁蕙雪
　　　　　　　　萬純津
　　　　　　　　萬宏敦
　　　　　　　　江燕燕
　　　　　　　　吳政翰
　　　　　　　　吳廷憲
　　　　　　　　蔣蕙芳
　　　　　　　　宛麗龍
　　　　　　　　葉少青
　　　　　　　　林祥德
　　　　　　　　吳美玲
　　　　　　　　李思智
　　　　　　　　李思賢
　　　　　　　　李思遠
　　　　　　　　巫文碩
　　　　　　　　楊同慧
　　　　　　　　楊騏驥
　　　　　　　　蘇天賜
　　　　　　　　蘇惠美
　　　　　　　　連世豪
　　　　　　　　連張昭芳
　　　　　　　　連旭東
　　　　　　　　金書潤
　　　　　　　　盧隆生
　　　　　　　　寇景梅
　　　　　　　　曾立權
　　　　　　　　黃建中
　　　　　　　　吳真真
　　　　　　　　張金玉
　　　　　　　　蕭魏玉蘭
　　　　　　　　許秋榮
　　　　　　　　黃韓素雲
　　　　　　　　黃麗君
　　　　　　　　許森富
　　　　　　　　許綸桂
　　　　　　　　許再格
　　　　　　　　許月女
　　　　　　　　許淑美
　　　　　　　　劉鴻德
　　　　　　　　李清贊
　　　　　　　　陳榮祺
　　　　　　　　邱榮杰
　　　　　　　　李吳秀珠
　　　　　　　　施素戀
　　　　　　　　黃秋芬
　　　　　　　　李台生
　　　　　　　　許丁彩華
　　　　　　　　賴彥禎
　　　　　　　　賴建瑋
　　　　　　　　謝昇志
　　　　　　　　張淑女
　　　　　　　　陳奕霖
　　　　　　　　王正盛
　　　　　　　　王正彥
　　　　　　　　王洪敏英
　　　　　　　　王春燕
　　　　　　　　徐金治
　　　　　　　　柯玉輝
　　　　　　　　呂傑生
　　　　　　　　黃範
　　　　　　　　邵錦軒
　　　　　　　　蔡佳真
　　　　　　　　張麗鷹
　　　　　　　　黃吳美螺
　　　　　　　　張翠娥
　　　　　　　　蘇麗妃
　　　　　　　　楊嘉松
　　　　　　　　李翠霞
　　　　　　　　李翠漣
　　　　　　　　李細蘇
　　　　　　　　李翠雄
　　　　　　　　顏銀貴
　　　　　　　　朱榮輝
　　　　　　　　蔡秀鸞
　　　　　　　　張致銘
　　　　　　　　曾玉丹
　　　　　　　　張良彰
　　　　　　　　湯秋翌
　　　　　　　　黃武慶
　　　　　　　　陳慶輝
　　　　　　　　陳張秋
　　　　　　　　單林櫻馨
　　　　　　　　陳武諒
　　　　　　　　陳明鳳
　　　　　　　　陳導民
　　　　　　　　陳明山
　　　　　　　　許志賓
　　　　　　　　許利雄
　　　　　　　　簡賢文
　　　　　　　　許漢華
　　　　　　　　林天勇
　　　　　　　　林碧霞
　　　　　　　　莊寶琴
　　　　　　　　許顏瓊華
　　　　　　　　楊招治
　　　　　　　　阮英吉
　　　　　　　　阮蔡香鳳
　　　　　　　　陳許延昌
　　　　　　　　鄭麗蕙
　　　　　　　　何文坤
　　　　　　　　蘇文雄
　　　　　　　　張德明
　　　　　　　　洪麗觀
　　　　　　　　陳南光
　　　　　　　　尚樂野
　　　　　　　　吳重光
　　　　　　　　吳旭哲
　　　　　　　　余雪娥
　　　　　　　　黃秋鳳
　　　　　　　　林俊和
　　　　　　　　林俊賢
　　　　　　　　李慈修
　　　　　　　　陳致賢
　　　　　　　　蕭煥文
　　　　　　　　蕭淑女
　　　　　　　　蕭興博
　　　　　　　　張旭熙
　　　　　　　　張黃玉
　　　　　　　　林玉雪
　　　　　　　　葉明瑾
　　　　　　　　李獻璽
　　　　　　　　李良元
　　　　　　　　陳玲珠
　　　　　　　　強國華
　　　　　　　　蘇林秀亮
　　　　　　　　張賴佳吟
　　　　　　　　謝國武
　　　　　　　　朱安南
　　　　　　　　吳修南
　　　　　　　　黃友信
　　　　　　　　程和旗
　　　　　　　　廖再興
　　　　　　　　陳綢市
　　　　　　　　黃茂雄
　　　　　　　　劉韻涵
　　　　　　　　李林雪華
　　　　　　　　葉景茂
　　　　　　　　葉景興
　　　　　　　　葉景發
　　　　　　　　鄧百宏
　　　　　　　　鄧年吟
　　　　　　　　鄧智分
　　　　　　　　鄧妃汝
　　　　　　　　黃興垚
　　　　　　　　黃義福
　　　　　　　　黃義祿
　　　　　　　　黃義壽
　　　　　　　　黃義德
　　　　　　　　林玉娥
　　　　　　　　鄒文萍
　　　　　　　　蘇彥圖
　　　　　　　　洪侯秀梅
　　　　　　　　簡侯秀宜
　　　　　　　　江麗華
　　　　　　　　王美珠
　　　　　　　　洪慶生
　　　　　　　　洪慶文
　　　　　　　　林淑瑛
　　　　　　　　吳慈淑
　　　　　　　　廖昭枝
　　　　　　　　洪景周
　　　　　　　　洪桂美
　　　　　　　　洪美莉
　　　　　　　　洪沈秀英
　　　　　　　　洪福興
　　　　　　　　洪陳淑香
　　　　　　　　林明賢
　　　　　　　　林素英
　　　　　　　　林明哲
　　　　　　　　林贊發
　　　　　　　　林素華
　　　　　　　　林楊文玉
　　　　　　　　林昆佑
　　　　　　　　林欣宜
　　　　　　　　林宛妮
　　　　　　　　陳冬生
　　　　　　　　文惠瓊
　　　　　　　　黃治雄
　　　　　　　　李隆志
　　　　　　　　鍾二柱
　　　　　　　　朱榮福
　　　　　　　　葉淑芬
　　　　　　　　朱恒宏
　　　　　　　　朱國水
　　　　　　　　黃清月
　　　　　　　　朱富雄
　　　　　　　　張鴻宗
　　　　　　　　林品岑
　　　　　　　　林柏誠
　　　　　　　　王振綱
　　　　　　　　楊婕綾
　　　　　　　　任瑋玲
　　　　　　　　陳天保
　　　　　　　　孫志誠
　　　　　　　　劉林智貞
　　　　　　　　周春
　　　　　　　　鄭坤山
　　　　　　　　高碧足
　　　　　　　　李根順
　　　　　　　　黃陳金梅
　　　　　　　　邱郭金葉
　　　　　　　　邱瀅真
　　　　　　　　邱榮源
　　　　　　　　邱月美
　　　　　　　　謝弘吉
　　　　　　　　謝宏賜
　　　　　　　　謝弘福
　　　　　　　　謝進南
　　　　　　　　王郭素蘭
　　　　　　　　王碧雲
　　　　　　　　王德海
　　　　　　　　張昌省
　　　　　　　　張秀綢
　　　　　　　　張快雀
　　　　　　　　李淑欄
　　　　　　　　劉克燦
　　　　　　　　劉慧敏
　　　　　　　　吳祥禮
　　代　理　人　甲○○
右抗告人因聲請相對人中興商業銀行股份有限公司重整事件，對於中華民國九十一年
三月二十日臺灣高雄地方法院九十一年整字第一號所為裁定提起抗告，本院裁定如左
：
    主    文
抗告駁回。
抗告程序費用由抗告人負擔。
    理    由
一、按依公司業務及財務狀況無重建更生之可能者，法院應裁定駁回重整之聲請，公
    司法第二百八十五條之一第三項第二款定有明文。又按公司重整者，謂依公司法
    公開發行股票或公司債之股份有限公司，因財務困難，暫停營業或有暫停營業之
    虞，而有重建更生之可能者，得由公司或利害關係人之聲請，法院裁定准予重整
    ，使陷於困難之公司，得以維持與更新其事業為目的之制度。
二、經查：本件抗告人為繼續六個月以上持有相對人公司之股份總數為五千二百四十
    六萬三千零十五股之股東，所持股份占相對人公司已發行股份總數三億七千一百
    五十萬股之百分之十四點一二，業據提出持股證明書為證，其依公司法第二百八
    十二條第一項第一款之規定聲請相對人公司重整及緊急處分，原法院於徵詢財政
    部、中央存款保險公司、財政部證券暨期貨管理委員會之意見後，認相對人無重
    建更生之可能及必要，因而駁回抗告人之聲請，洵屬正當。
三、抗告意旨略以：(一)重整與接管之目的迥不相同，按重整之目的係圖公司之重建更
    生，繼續經營，然相對人為財政部金融局指派中央存款保險股份有限公司接管後
    ，係決定標售相對人之全部營業及資產負債或洽特定人議價，相對人將走向解散
    、清算一途，與重整制度之圖公司之重建更生不同；又買受人並無須支付予相對
    人或其股東價金，反而是行政院金融重建基金會應賠付買受人，如此非但國庫受
    損，而且股東一無所有，又如何保障投資人之權益？(二)原裁定未曾依法選派檢查
    人就公司業務、財務、資產及生產設備之分析有無重建更生之可能，逕行認定相
    對人無重建更生之可能，原裁定程序顯有重大違法之處云云。惟查：
  (一)按金融機構應依法受國家之管理，憲法第一百四十九條定有明文，其理由在於金
    融事業之經營涉及儲蓄與信用等業務，其利害關係所及，除與一般企業同涉股東
    權益之保護外，更涉及多數存款人之利益與整體金融秩序之穩定，其設立與營運
    應經國家之特許與高密度之管理，有別於一般企業或私法人。而銀行因業務或財
    務狀況顯著惡化，不能支付其債務或有損及存款人利益之虞時，中央主管機關得
    派員監管或接管或為其他必要之處置，銀行法第六十二條對於經營不善之金融機
    構設有接管、監管等制度，賦予主管機關得以公權力強制介入銀行之經營以決定
    其存續，因此主管機關所為接管等相關處置，其性質係屬行政處分，如認其違法
    或不當致損害其權利或利益者，應循行政爭訟之途徑以為救濟，合先敘明。
  (二)又銀行經主管機關派員接管者，銀行之經營權及財產之管理處分權均由接管人行
    使之。銀行負責人或職員於接管處分書送達銀行時，應將銀行業務、財務有關之
    一切帳冊、文件、印章及財產等列表移交予接管人，並應將債權、債務有關之必
    要事項告知或應其要求為進行接管之必要行為；銀行負責人或職員對其就有關事
    項之查詢，不得拒絕答覆或為虛偽陳述，銀行法第六十二條之二定有明文，其立
    法理由明言：派員接管之目的，在整理問題金融機構，爰參考公司法第二百九十
    三條第二項、第三項有關公司重整之規定所制定者，其效力相當於法院對一般公
    司為重整裁定之效力；又銀行法第六十二條之一規定，銀行經主管機關派員接管
    時，主管機關對銀行及其負責人或有違法嫌疑之職員，得通知有關機關或機構禁
    止其財產為移轉、交付或設定他項權利，並得函請入出境許可之機關限制其出境
    ，其效力亦相當於公司法上重整裁定前之緊急處分，且就金融機構而言銀行法為
    特別法，其適用應優先於公司法，應認銀行自受接管之日起，即不宜再依公司法
    重整制度之相關規定再開重整程序方是。
  (三)相對人在國內外經濟情勢不佳及民國八十九年四月爆發台鳳弊案影響下，進行全
    面資產評估，提列各項評價準備，導致營業發生虧損，為積極改善經營結果及財
    務結構，原於九十年六月二十二日九十年股東會議決議減資再增資。希望在辦理
    現金增資新台幣（以下同）一百五十億元後可重新發揮經營績效，惟至現金增資
    繳款截止日（九十年十月二十三日）止，原股東及員工仍無法全數參與增資繳款
    ，且亦無特定人參與認購，致現金增資無法如期完成，財政部證券暨期貨管理委
    員會於九十年十一月五日以（九○）台財證（一）字第一六七八六五號函撤銷現
    金增資案。由於現金增資案失敗，致減資後股本變為三十七億一千五百萬元，資
    本額及九十年十一月三十日之資本比率（為負百分之零點二五）均已不符合銀行
    法規定，致資本比率相關之業務已無法正常經營及拓展。行政院金融重建基金亦
    於九十年十月十八日議決將相對人納為處理對象，財政部因相對人有不能支付並
    損及存款人利益之虞，遂於九十年十月二十五日以台財融（二）字第○九○二○
    ○○二六七號函依銀行法第六十二條規定指定中央存款保險公司為接管人，並停
    止董事、監察人與股東會職權，截至九十年十二月三十一日相對人自行結算股東
    權益為負一百六十五億元，雖中央存款保險公司自接管以來積極尋求新經營團隊
    ，及金融重建基金納入處理對象後於九十一年一月間以公開標售方式處理，然乏
    人問津之事實，為抗告人所不爭執，應堪信實。
  (四)另為處理經營不善之金融機構，以穩定金融信用秩序，改善金融體質，健全金融
    環境，九十年七月九日立法通過公佈施行「行政院金融重建基金設置及管理條例
    」（下稱金融重建基金條例），作為國家介入處理經營不善金融機構之法律依據
    。該基金得委託中央存款保險公司依下列方式處理經營不善金融機構：一、賠付
    金融機構負債，並承受金融機構資產及標售處理該資產。二、賠付負債超過資產
    之差額。三、以特別股方式入股金融機構，該條例第十條第一項定有明文。本件
    相對人之接管人依上開規定標售相對人之資產及賠付差額，如上所述，全額保障
    存款人及非存款債權人之權益，於法洵屬有據。如前所述，銀行法為公司法之特
    別法，抗告人於相對人被接管後之九十一年一月二十一日始聲請相對人公司重整
    ，就相對人而言，銀行法上之接管、監管制度自應優先於公司法上之重整制度而
    適用，則二種制度其性質、目的、效果等之異同，並無再詳予比較其優劣之必要
    。
  (五)依公司法第二百八十四條第一項規定，法院「應」將重整聲請書狀副本，檢送主
    管機關、目的事業中央主管機關、中央金融主管機關及證券管理機關，並徵詢其
    關於應否重整之具體意見。又公司法第二百八十五條第一項規定為法院除為前條
    徵詢外，並「得」就公司業務具有專門學識、經營經驗而非利害關係人者，選任
    為檢查人，就左列事項於選任後三十日內調查完畢報告法院。故法院於聲請人聲
        請公司重整時，依首揭說明，應先徵詢主管機關、目的事業中央主管機關等機關
    ，關於應否重整之意見，另如有必要，亦得選任檢查人調查公司業務及財務狀況
    等一切情況，進而判定該公司是否確有重建更生之可能，始為公司重整聲請之准
    駁。本件抗告人聲請公司重整，原法院依法徵詢財政部、中央存款保險公司、財
    政部證券暨期貨管理委員會之意見，並依相對人營業及財務狀況而認定相對人顯
    已無重整之價值，程序上已符合公司法相關規定，經核並無違誤，亦無再予選任
    檢查人調查之必要。抗告人以法院為重整之准駁與否應以檢查人之檢查報告為最
    主要判斷依據，尚屬無據，本件抗告應認為無理由。
四、據上論斷，本件抗告為無理由，依非訟事件法第八條第一項前段、第二十八條、
    民事訴訟法第四百九十條第一項、第七十八條，裁定如主文。
中　　　華　　　民　　　國　　九十一　　年　　　七　　　月　　  十  　　日
                                      臺灣高等法院高雄分院民事第二庭
~B1審判長法官　簡色嬌
~B2　　　法官　林紀元
~B3　　　法官　陳真真
右為正本係照原本作成。
不得再抗告。
中　　　華　　　民　　　國　　九十一　　年　　　七　　　月　　  十一　　日
~B法院書記官　鄭靜芳
